

## María Castelló Sanjuán

#### Diseñadora de Interiores

### ¡Hola!

Soy María, diseñadora de interiores con casi dos años de experiencia. Combino mi amor por el arte con mi deseo de ayudar a otros a sentirse mejor a través del diseño de interiores.

Participando activamente en proyectos sociales, utilizo el diseño como fuerza para el cambio positivo. Mi objetivo es contribuir con mis habilidades y entusiasmo para crear espacios que mejoren la calidad de vida y el estado de ánimo de las personas.

## **Portfolio**

https://mariacastellosanjuan.github.io/portfolio/

## Experiencia

## Arquitecta de interiores en Mediterranean Nomad, Jávea

#### 2023 - Presente

- Desarrollo de proyectos residenciales de lujo
- Planimetría
- Presentaciones a clientes
- Visitas a obra

#### Diseñadora de interiores Freelance

#### 09/2022 - 03/2023

- Redistribución de planos
- Renders
- Planos gráficos

## Diseñadora de interiores becaria en Estudio Paloma Angulo 09/2021 - 01/2022

- Planimetría
- Presentaciones clientes
- Renders
- Visitas a obra

## Vendedora Leroy Merlin campaña de verano

#### 06/2021 - 09/2021

- Atención al clientes
- Conocimiento sobre materiales
- Gestión de tienda y ventas

# Representante en un stand cara al público 03/2020

• Representante de la Escuela superior de diseño de Madrid en la feria de AULA en un stand (IFEMA)

## Ayudante de construcción en Recetas Urbanas 10/2018

- Voluntaria en la construcción de un centro sociocomunitario en la Cañada Real de Madrid
- Conocimiento de herramientas y máquinas de construcción

## **Contacto**

+34 609232101

mariacastellosanjuan@gmail.com

linkedin.com/in/maría-caste-

lló-71a119176

## Educación

Grado en **diseño de interiores** en la Escuela superior de diseño de Madrid (ESDM)

### 2018-2022

Intercambio con la universidad École Boulle en París para el diseño de un centro comunitario para la integración de inmigrantes

#### 12/2021

### **Interior Design and Decoration**

Summer Junior Course IED Madrid, Madrid (España)

#### 07/2017

## **Programas**

Autocad Illustrator Sketchup Vray InDesign Enscape Photoshop Office

## **Idiomas**

Español y Valenciano/Catalán (maternos)

Inglés B2 (First certificate)